# 求助关于非房地产公司待出售资产

提问人：冯七七 时间：2018-02-12 10:03:05
该建筑原定计划是出租使用，所以上年年报列入投资性房地产，今年企业又说是打算出售，目前未确定出售时间，难道从投资性房地产转入存货？

回答人：chenyiwei
既然此前已经作为投资性房地产，则现在的出售就按照投资性房地产处置进行会计处理，不需要先转回存货。投资性房地产应继续计提折旧，直到出售为止。